# 同一控制下企业合并中比较财务报表的列报

提问人：jxq425 时间：2017-10-22 15:33:35
请教各位大侠，如果原控制方是通过分次购买取得被合并方股权的，那同一控制企业合并的时候，比较报表要使用的比例是多少，模拟的持股成本是多少？
比如，实际控制人控制 A， B两家公司。
实际控制人 2012 年以 2000 万元非同一控制下取得70%的A的股权，然后 2013 年又以 700 万收购了30%的A的少数股东股权股权。在2015 年初B公司同一控制下合并A
那在编制比较报表的时候，是不是要按照实际控制人的持股变化情况来模拟？总的投资成本是 2700 万，会产生商誉，会有评估增值，还会有收购少数股东股权产生的资本公积

回答人：chenyiwei
你的理解是合理的。同一控制下合并的权益结合法就是将最终控制方合并报表层面的会计处理下推到合并方的合并报表中。所以，如果历史上实际控制人对被合并方的持股比例发生过变化（如此处先取得控制权再收购少数股权），则在合并方的合并报表中也应体现出历史上实际控制人合并报表层面体现的控股合并和后续相对权益变动情况，如收购少数股权等。